---
title: "Sex_EDA"
author: "LEE EUN JU"
date: '2021 5 19 '
output: html_document
---

```{r setup, include=FALSE}
knitr::opts_chunk$set(echo = TRUE)
library(tidyverse)
```

## 성별로 금융스타일
## 시계열별로 금융스타일

## Data import

```{r}
credit = read.csv("credit_card_data.csv", fileEncoding="UTF-8")
jeju = read.csv("jeju_financial_life_data.csv")

credit = credit[-1,] #첫번째 데이터 오류 존재
str(credit)

sex_credit = credit %>%
  filter( str_sub(pop_cd,1,1) == "Y" ) %>% 
  dplyr::select( -city)
sex_credit = sex_credit[,-1]

sex_credit$sex = factor(sex_credit$sex, levels=c("여자","남자"))
```


#### 성별 credit
2. avg_score(신용 점수), avg_rat(신용등급)

=> 60대까지 여성의 신용점수가 높지만 70대부터는 남성의 신용점수가 좋다
=> 성별에 따른 인구수의 차이로 인한 것은 아닌 것으로 보인다.
```{r}
unique(sex_credit$avg_rat) #2등급, 3등급, 4등급 -> 정보의 손실이 심하다
sex_credit$avg_score %>% is.na %>% which #score NA도 없으므로 신용등급 삭제

sex_credit %>% 
  ggplot(aes(x=sex, y=avg_score)) +
  geom_boxplot(aes(color=sex))

sex_credit %>% 
  ggplot(aes(x=ages, y=avg_score)) +
  geom_boxplot(aes(color=sex), position="identity") 

sex_credit %>% 
  ggplot(aes(x=ages, y=population)) +
  geom_bar(aes(fill=sex), stat="identity", position="dodge")
```


3. num_usecard(카드사용개수),num_opencard(카드개설개수) 
```{r}
sex_credit %>% 
  ggplot(aes(x=ages, y=num_opencard)) +
  geom_boxplot(aes(color=sex), position="identity") 

sex_credit %>% 
  ggplot(aes(x=ages, y=num_usecard)) +
  geom_boxplot(aes(color=sex), position="identity")
```


```{r}
sex_credit %>% 
  mutate(card_using_rate = num_usecard/num_opencard) %>% 
  ggplot(aes(x=ages, y=card_using_rate)) +
  geom_boxplot(aes(color=sex), position="identity")
```



4. 월카드 소비액(monthly_card_spend)

=> 월카드 소비액은 30대~60대의 경우 남성이 더욱 많이 쓴다.
=> 하지만 20대의 경우 여성이 더 많은 소비를 함을 보인다.
```{r}
sex_credit %>% 
  mutate(reorder_ages = factor(sex_credit$ages, levels=levels(reorder(sex_credit$ages, sex_credit$monthly_card_spend, median, na.rim=TRUE)))) %>% 
  ggplot(aes(x=reorder_ages, y=monthly_card_spend)) + 
  geom_boxplot(aes(color=sex), position="identity")

```



5. 대출금액과 각 대출종류에 대한 비율

* monthly_lc: 대출약정금액으로 대출총액과의 차이는 아직 대출금을 받지 않은 경우
-> 이변수는 주관적으로 보았을 때 의미가 없다고 생각


* 월별 loan, bk_loan순으로 많으며 보통 남성이 더 많은 대출을 가지고 있다.
```{r}
sex_credit %>% 
  group_by(sex) %>% 
  summarise( monthly_loan = mean(monthly_loan),
             monthly_bk_loan = mean(monthly_bk_loan),
             monthly_cd_loan = mean(monthly_cd_loan),
             monthly_installments_loan = mean(monthly_installments_loan),
             monthly_insurance_loan = mean(monthly_insurance_loan),
             monthly_sbk_loan = mean(monthly_sbk_loan)) %>% 
   pivot_longer("monthly_loan":"monthly_sbk_loan", 
               values_to = "value", names_to = "variable") %>% 
  mutate(variable = factor(variable, levels=levels(reorder(variable, value)))) %>% 
  ggplot() +
  geom_bar(aes(x=sex, y=value, fill=variable), position="dodge", stat="identity")
```

* 이를 제외하고는 
```{r}
sex_credit %>% 
  group_by(sex) %>% 
  summarise( monthly_cd_loan = mean(monthly_cd_loan),
             monthly_installments_loan = mean(monthly_installments_loan),
             monthly_insurance_loan = mean(monthly_insurance_loan),
             monthly_sbk_loan = mean(monthly_sbk_loan)) %>% 
   pivot_longer("monthly_cd_loan":"monthly_sbk_loan", 
               values_to = "value", names_to = "variable") %>% 
  ggplot() +
  geom_bar(aes(x=sex, y=value, fill=variable), position="dodge", stat="identity")
```


6. 남은 잔액

loan_commitment : 한도 대출 금액(마이너스 통장)
inst_rep_loanb : 분할 상환 대출 금액
ls_rep_loanb : 일시 상환 대출 금액
credit_loan : 카드 대출 금액
mortgage_loan : 담보 대출 금액

```{r}
sex_credit %>% 
  mutate(all_loanb = inst_rep_loanb + ls_rep_loanb) %>%  #남은 총 대출잔액
  group_by(sex) %>% 
  summarise(all_loanb_mean = mean(all_loanb),
            loan_commitment_mean = mean(loan_commitment),
            inst_rep_loanb_mean = mean(inst_rep_loanb), 
            ls_rep_loanb_mean = mean(ls_rep_loanb),
            credit_loan_mean = mean(credit_loan),
            mortgage_loan_mean = mean(mortgage_loan)
            ) %>% 
  pivot_longer("loan_commitment_mean":"mortgage_loan_mean", 
               values_to = "value", names_to = "variable") %>% 
  ggplot() +
  geom_bar(aes(x=sex, y=value, fill=variable), position="dodge", stat="identity")


```


